高雄高等行政法院裁定　　　　　　　　　　　九十一年度訴字第一五五號
　　原　　　告　甲○○
　　訴訟代理人　張國興
　　被　　　告　財政部台灣省南區國稅局
　　代　表　人　乙○○局長
右當事人間因綜合所得稅事件，原告不服財政部中華民國九十一年一月二十三日台財
訴第0000000000號訴願決定，提起行政訴訟，本院裁定如左：
    主　文
原告之訴駁回。
訴訟費用由原告負擔。
    理　由
一、按原告起訴不合程式或不備其他要件者，行政法院應以裁定駁回之，行政訴訟法
    第一百零七條第一項第十款規定甚明，又「納稅義務人對於核定稅捐之處分如有
    不服，應依規定格式，敘明理由，連同證明文件，依左列規定，申請復查：一、
    依核定稅額通知書所載有應納稅額或應補徵稅額者，應於繳款書送達後，於繳納
    期間屆滿翌日起算三十日內，申請復查。．．．」及「滯納金、利息、滯報金、
    怠報金、短估金及罰鍰等，除本法另有規定外，準用本法有關稅捐之規定。」分
    別為稅捐稽徵法第三十五條第一項第一款及第四十九條前段所訂明。
二、本件原告八十七年度有利息、薪資、租賃等所得合計新台幣（下同）二、一四六
    、九三一元，超過該年度規定之免稅額及標準扣除額之合計數，未於規定期間內
    自行辦理綜合所得稅結算申報，違反行為時所得稅法第七十一條之規定，經被告
    查獲，核定課稅所得額一、六八一、六一０元，漏稅額二四七、九九三元，除補
    徵應納稅額，並依同法第一百十條第二項規定處所漏稅額一五、六六四元之零點
    四倍及二三二、三二九元之一倍罰鍰，合計二三八、五００元，繳納期間自九十
    年三月一日至九十年三月十日止，該本稅及罰鍰之繳納書業已於九十年二月十九
    日送達並由原告蓋章簽收在案，此有郵局掛號收件回執附於原處分卷內可稽，依
    首揭規定，應於九十年四月九日前提出復查之申請，始為適法，而被告遲至九十
    年四月十九日始行申請復查，此亦有蓋有收文日期戳之復查申請書附於原處分卷
    可按，顯已逾三十日之不變期間，揆諸首揭規定，原處分即告確定，訴願決定自
    程序上予以駁回，經核並無不合。原告復對已確定之行政處分提起行政訴訟，為
    不備起訴要件，自為法所不許，應予駁回。
三、本件原告之訴既不合法，應予駁回，其關於本稅及罰鍰之核課有無理由之主張及
    舉證，即無再予論述之必要，併此敘明。
四、依行政訴訟法第一百零七條第一項第十款、第一百零四條、民事訴訟法第九十五
    條、第七十八條，裁定如主文。
中　　　華　　　民　　　國    九十一　　年　  　五　　　月　　　九　　　日
                  　　　　　　高雄高等行政法院第二庭
                                          審判長法官  蘇秋津
                                      　　法      官  戴見草
                                      　　法      官  林勇奮
右為正本係照原本作成。
如不服本裁定，應於裁定送達後十日內以書狀敘明理由，經本院向最高行政法院提出
抗告（須按對造人數附具繕本）；並應預繳送達用掛號郵票六份（每份三十四元）。
中　　　華　　　民　　　國    九十一　　年　  　五　　　月　　　九　　　日
                                          法院書記官  謝文輝
